【裁判字號】    92,易,642
【裁判日期】    921029
【裁判案由】    賭博
【裁判全文】
臺灣桃園地方法院刑事判決                          九十二年度易字第六四二號
    公  訴  人  台灣桃園地方法院檢察署檢察官
    被      告  寅○○
                戊○○
                丑○○
                甲○○
                辛○○
                己○○
                癸○○
                辰○○
                卯○○
                午○○
                丁○○
右列被告因賭博案件，經檢察官提起公訴（九十一年度偵字第一三三四七號、一八八
二七號），本院判決如左：
    主    文
甲○○、寅○○、丑○○、戊○○共同以賭博為常業；甲○○處有期徒刑陸月，如易
科罰金，以參佰元折算壹日；寅○○，累犯，處有期徒刑陸月，如易科罰金，以參佰
元折算壹日；丑○○處有期徒刑伍月，如易科罰金，以參佰元折算壹日；戊○○處有
期徒刑肆月，如易科罰金，以參佰元折算壹日，緩刑參年；扣案之電動賭博機具「雙
魚座二代」肆拾壹台、「跑馬」八人座壹台、「八人座輪盤」壹台共肆拾參台（均內
含ＩＣ板）、賭資新台幣壹拾肆萬捌仟伍佰拾元、開分鑰匙參支、員工打卡單拾壹
張、會員名冊陸本、錄影帶參捲，均沒收。
癸○○、丁○○、卯○○、己○○、辰○○共同以賭博為常業；癸○○處有期徒刑陸
月，如易科罰金，以參佰元折算壹日；卯○○，累犯，處有期徒刑陸月，如易科罰金
，以參佰元折算壹日；丁○○處有期徒刑伍月，如易科罰金，以參佰元折算壹日；己○○、辰○○各處有期徒刑肆月，如易科罰金，均以參佰元折算壹日，均緩刑參年；
扣案「雙魚座二代」伍拾台、「跑馬八人座」壹台、「皇冠小丑拉霸」肆台，共伍
拾伍台（均不含ＩＣ板）、ＩＣ板陸拾貳片、賭資新台幣貳萬陸仟玖佰元、開分鑰匙
伍支、員工打卡表參張、遊客名冊貳本、遊客名單貳張、贈分表貳張計分累積看板壹
塊、錄影帶貳捲，均沒收。
辛○○連續在公眾得出入之場所賭博財物，處罰金壹仟伍佰元，如易服勞役，以參佰
元折算壹日。扣案「雙魚座二代」伍拾台、「跑馬八人座」壹台、「皇冠小丑拉霸
」肆台，共伍拾伍台（均不含ＩＣ板）、ＩＣ板陸拾貳片、賭資新台幣貳萬陸仟玖佰
元，均沒收。
午○○在公眾得出入之場所賭博財物，處罰金壹仟元，如易服勞役，以參佰元折算壹
日。扣案「雙魚座二代」伍拾台、「跑馬八人座」壹台、「皇冠小丑拉霸」肆台，
共伍拾伍台（均不含ＩＣ板）、ＩＣ板陸拾貳片、賭資新台幣貳萬陸仟玖佰元，均沒
收。
    事    實
一、寅○○前因賭博案件經本院於民國八十八年三月十二日以八十七年度易字第二七
    九八號判決判處有期徒刑六月，如易科罰金以銀元三○○元折算一日，嗣上訴，
    經臺灣高等法院於八十九年七月三十一日以八十九年上易字第七三九號判決將原
    判決部分撤銷，判處有期徒刑三月，如易科罰金以銀元三○○元折算一日確定，
    於八十九年十一月二十八日易科罰金執行完畢，構成累犯。
二、丑○○前因賭博案件經本院於八十八年四月二十三日以八十八年度易字第七四五
    號判決無罪，嗣上訴，經臺灣高等法院於八十八年九月二十二日以八十八年上易
    字第三五三一號判決將原判決撤銷，判處罰金二○○○元，如易服勞役以三百元
    元折算一日確定，不構成累犯。
三、甲○○前因動產擔保交易案件經台灣台東地方法院於八十二年四月二十三日以八
    十一年度易字第七九七號判決判處有期徒刑二月，如易科罰金以三十元折算一日
    確定，於八十二年六月七日易科罰金執行完畢，復因違反麻醉藥品管理案件，經
    台灣台東地方法院判處有期徒刑四月，如易科罰金三十元折算一日，於八十二年
    四月二十六日易科罰金執行完畢，不構成累犯。
四、癸○○前因竊盜案件，經本院中壢簡易庭於八十九年七月一日以八十九年度壢簡
    字第八七七號判決判處拘役五十天，緩刑二年，不構成累犯。
五、卯○○前因賭博案件經本院於八十七年六月二十五日以八十七年度易字第一○七
    九號判決判處有期徒刑二月，如易科罰金以銀元三○○元折算一日確定，於八十
    七年九月八日易科罰金執行完畢，構成累犯。
六、午○○有下列前案紀錄，不構成累犯：
  (一)前因違反麻醉藥品管理案件經本院於八十四年一月四日以八十三年度易字第五三
    六五號判決判處有期徒刑五月，如易科罰金以銀元三百元折算一日，緩刑二年，
    緩刑中交付保護管束，嗣上訴，經台灣高等法院於八十四年五月二十四日判決將
    原判決撤銷改判有期徒刑六月，，於八十四年九月十八日易科罰金執行完畢。
  (二)復因煙毒案件經本院於八十五年四月三十日以八十五年度訴字第三七八號判決判
    處有期徒刑七月，嗣上訴，經台灣高等法院於八十五年八月三十一日以八十五年
    上訴字第二七二五號判決上訴駁回。
  (三)又因違反麻醉藥品管理條例案件經本院於八十五年十二月十三日以八十五年度易
    字第四九五七號判決判處有期徒刑八月，嗣上訴，經台灣高等法院於八十六年四
    月十七日以八十六年上易字第一九一一號判決上訴駁回，與上開(二)所示煙毒案件
    合併接續執行，於八十六年十二月二十日縮短刑期執行完畢，翌日出監。
七、丁○○有下列前案紀錄，不構成累犯：
  (一)前因違反公司法案件經本院簡易庭於八十七年十一月十三日以八十七年壢簡字第
    五九一號判決判處罰金新台幣（以下除註明銀元之外，均同）五萬元，如易服勞
    役以銀元三百元折算一日確定，後以罰金繳清結案。
  (二)復因贓物案件經本院簡易庭於九十一年五月十二日以九十年度壢簡字第一○二八
    號判決判處拘役五十五日，如易科罰金銀元三佰元折算一日，後以易科罰金執行
    完畢，不構成累犯。
八、甲○○、寅○○、丑○○、杜淑容共同基於常業賭博之犯意聯絡，由甲○○自九
    十一年七月九日起至同年七月十六日止，在位於桃園縣平鎮市○○路○○段二五
    六號公眾得出入之場所經營「山仔頂電子遊戲場」，該店依電子遊戲場業管理條
    例規定辦理營利事業登記及營業級別（限制級）登記，經核准經營電子遊戲場業
    ，在內擺設「雙魚座二代」四十一台、「跑馬」八人座一台（起訴書誤植為八台
    ）、「八人座輪盤」一台等電動機具，供不特定之人賭博財物。其賭博方式均採
    以新台幣（下同）一千元開一千分之比例開分後，把玩「雙魚座二代」者，係下
    注猜押電動機具螢幕上，按電腦亂數隨機取樣出現之數張撲克牌花色花面組合；
    把玩「跑馬」者，係猜押電動機具內模擬賽馬之第一名跑馬者；把玩「八人座輪
    盤」者，係猜押電動機具內電腦所開球之號碼。如猜中者，按下注分數及賠率分
    別加分，如不中則減去下注分數。迨賭客把玩完畢，再由店方檢視電動機具內所
    於分數，以原比例找回賭客現金。甲○○為分擔其勞務，並自其九十一年七月九
    日起，各以月薪二萬元代價，僱用有犯意聯絡之寅○○、戊○○、丑○○在現場
    擔任服務員，分別負責為賭客開分、洗分、兌換現金及為賭客服務等工作。甲○○等人並均以店內電動機具藉此射倖性之賭博方式，與賭客計算輸贏，而賴此所
    得維生，以之為常業。嗣於同年月十六日夜間十九時十分許，警員陳信有喬裝賭
    客至「山仔頂電子遊戲場」，以二千元向寅○○開得二千分後，把玩店內二台「
    雙魚座二代」之電動機具。俟同日廿時五分許，陳信有把玩電動機具累積分數至
    八千分，即向寅○○表示欲洗分兌換現金，寅○○通知丑○○兌換現金，於丑○○拿出洗分所得之現金八千元交予陳信有時，陳信有隨即表示警員身分當場逮逋
    查獲，並扣得上開電玩機具四十三台（均含ＩＣ板），丑○○交予陳信有查獲當
    時之賭資八千元，在丑○○身上扣得當日中、晚班營業額賭資四萬一千七百元、
    當日早班營業額賭資二萬六千三百八十元、同年月十五日早、午、晚班營業額賭
    資分別為一萬四千三百元、四萬五千四百八十元、一萬二千六百七十元，賭資共
    計十四萬八千五百三十元，並當場扣得甲○○所有供經營該遊戲場所用之開分鑰
    匙三支、員工打卡單十一張、會員名冊六本、錄影三捲等物。
九、甲○○於遭警查獲後，乃於同年八月一日將「山仔頂電子遊戲場」之經營權讓渡
    予癸○○，癸○○遂與丁○○、卯○○、己○○、辰○○共同基於常業賭博之犯
    意聯絡，由癸○○自九十一年八月間起至同年十月十五日止，在位於上址公眾得
    出入之場所接手經營「山仔頂電子遊戲場」，該店依電子遊戲場業管理條例規定
    辦理營利事業登記及營業級別（限制級）登記，經核准經營電子遊戲場業，在內
    擺設「雙魚座二代」五十台、「跑馬八人座」一台、「皇冠小丑拉霸」四台等
    電動機具，供不特定之人賭博財物。其賭博方式均採以一千元開一千分之比例開
    分後，把玩「雙魚座二代」者，係下注猜押電動機具螢幕上，按電腦亂數隨機取
    樣出現之數張撲克牌花色花面組合；把玩「跑馬」者，係下注猜押電動機具內模
    擬賽馬之第一名跑馬者；把玩「皇冠小丑拉霸」者，係下注猜押，猜中依照跑
    燈結果顯示是否猜中；如猜中者，按下注分數及賠率分別加分，如不中則減去下
    注分數。迨賭客把玩完畢，再由店方檢視電動機具內所於分數，以原比例找回賭
    客現金。癸○○為分擔其勞務，並自其九十一年八月間起，先後以日薪五百六十
    元僱用丁○○（自九十一年九月二十日起）、月薪一萬五千元僱用辰○○（自九
    十一年九月底）、月薪一萬五千元僱用己○○（自九十一年十月十三日起）、月
    薪一萬九千元僱用卯○○（自九十一年十月十四日起），分別擔任現場負責人、
    服務生及開分員，分別負責為賭客開分、洗分、兌換現金及為賭客服務等工作，
    渠等並具有犯意之聯絡。癸○○等人並均以店內電動機具藉此射倖性之賭博方式
    ，與賭客計算輸贏，而賴此所得維生，以之為常業。子○○、丙○○、壬○○、
    庚○○、乙○○、巳○○（以上均俟渠等到案後另結）、辛○○各基於賭博之概
    括犯意，於上開遊戲場營業期間，至上址遊戲廠內，把玩店內擺設之電動玩具，
    而以上開開分、洗分及把玩電動玩具方式，與店方賭博，子○○等人各在「山仔
    頂電子遊戲場」賭博各二次。子○○、丙○○、壬○○、庚○○、乙○○、巳○○而於九十一年十月十五日晚上十九時起分別進入該遊戲場賭博，午○○則基於
    賭博之犯意，於九十一年十月十五日十六時三十分進入該遊戲場賭博。警員楊貴
    雄喬裝賭客嗣於同年十月十五日夜間二十時三十分，進入「山仔頂電子遊戲場」
    ，以二千元向辰○○開得二千分後，把玩店內二台「雙魚座７ＰＫ」之電動機具
    ，於得分五千三百分時，復請己○○將所得分數轉至另二台「雙魚座７ＰＫ」機
    具繼續把玩。俟同日廿一時卅分許，楊貴雄把玩剩三千一百分時，即向己○○表
    示欲兌換現金，己○○即通知現場負責人丁○○，丁○○於確認後，乃將楊貴雄
    帶至該遊戲場後門，並將洗分可得之三千一百元交予楊貴雄，斯時楊貴雄旋即表
    示其警員身分，並當場查獲正把玩電動機具之賭客子○○、丙○○、壬○○、庚○○、乙○○、午○○、巳○○、辛○○，並扣得上開電動機具五十五（均不
    含ＩＣ板）、ＩＣ板共計六十二片），並在己○○身上扣得賭資五千七百元、辰
    ○○身上扣得賭資四千元、丁○○身上扣得賭資一萬四千一百元，賭資合計二萬
    六千九百元，並當場扣得癸○○所有供經營該遊戲場所用之開分鑰匙五支、員工
    打卡表三張、遊客名冊二本、遊客名單二張、贈分表二張、機維修表四張、計
    分累積看板一塊、錄影帶二捲等物。
十、案經桃園縣警察局平鎮分局報告台灣桃園地方法院檢察署檢察官偵查起訴。
    理    由
一、訊據被告甲○○、寅○○、丑○○、杜淑容固不否認於右揭事實欄八、所示時、
    地，由被告甲○○開設「山仔頂電子遊戲場」，期間先後僱請被告寅○○、丑○○、戊○○等人在該遊戲場擔任服務員，而在該遊戲場工作，並於九十一年七月
    十六日為警查獲之事實，被告寅○○、丑○○並坦承九十一年七月十六日為警查
    獲當日是渠等私下與喬裝賭客之警員賭博，是渠等個人之行為，而與其他人並無
    關連等語，被告癸○○、丁○○、卯○○、己○○、辰○○不否認於右揭事實欄
    九、所示時、地，由被告癸○○開設「山仔頂電子遊戲場」，期間先後僱請被告
    丁○○、卯○○、己○○、辰○○服務員、開分員等工作，並於九十一年十月十
    五日為警察查獲之事實，惟均矢口否認有何常業賭博犯行，皆辯稱：「山仔頂電
    子遊戲場」內不能賭博，客人到店內係以一千元開分玩到底，沒有輸贏，不能換
    錢云云。被告甲○○另辯稱：員工來店裡面應徵時，均有跟員工講店裡不能有賭
    博行為，並要應徵的員工出具切結書云云；被告丑○○另辯稱：在其身上查扣的
    錢是伊所有，要用來買電腦的云云；被告丁○○另辯稱：九十一年十月十五日為
    警查獲當日交給警員楊貴雄的三千一百元，是清償楊貴雄之前的借款云云。又訊
    據被告午○○、辛○○等人固均坦認於右揭時間、地點，先後前往上處「山仔頂
    電子遊戲場」內把玩電動機具，而於九十一年十月十五日為警查獲之事實，惟均
    矢口否認有何賭博犯行，各辯稱：不知道店裡可以換錢，也沒有向店裡換過錢，
    沒有輸贏云云。經查：
  (一)右揭事實欄八、所示，關於證人即喬裝賭客之警員陳信有如何九十一年七月十六
    日夜間十九時十分許，至「山仔頂電子遊戲場」，如何以二千元向被告寅○○開
    得二千分後，把玩店內二台「雙魚座二代」之電動機具。同日廿時五分許，證人
    陳信有把玩電動機具累積分數至八千分，即向被告寅○○表示欲洗分兌換現金，
    被告寅○○通知被告丑○○兌換現金，於被告丑○○拿出洗分所得之現金八千元
    交予證人陳信有時，證人陳信有隨即表示警員身分當場逮逋查獲之事實，業據被
    告寅○○、丑○○坦承不諱，核與證人陳信有於偵查中證述之情節相符（見九十
    一年偵字第一三三四七號偵查卷偵查卷第七六頁背面、第七七頁），而被告甲○○於上址經營電玩業，並曾申請營利事業登記乙節，有桃園縣政府營利事業登記
    證乙紙在卷可稽。本件查獲時，並扣得上開電玩機具四十三台（均含ＩＣ板），
    被告丑○○交予證人陳信有查獲當時之賭資八千元，在被告丑○○身上扣得當日
    中、晚班營業額賭資四萬一千七百元、當日早班營業額賭資二萬六千三百八十元
    、同年月十五日早、午、晚班營業額賭資分別為一萬四千三百元、四萬五千四百
    八十元、一萬二千六百七十元，賭資共計九萬八千八百三十元，並當場扣得被告
    甲○○所有供經營該遊戲場所用之開分鑰匙三支、員工打卡單十一張、會員名冊
    六本、錄影三捲等物，亦有現場檢查紀錄、搜索扣押證明筆錄、桃園縣警察局電
    動玩具保管清單及扣押物品清單可憑。職是，被告甲○○經營「山仔頂電子遊戲
    場」期間內確有賭博情事一節，足堪認定。
  (二)右揭事實欄九、所示關於證人即查獲之警員楊貴雄喬裝賭客如何於九十一年十月
    十五日夜間二十時三十分，進入「山仔頂電子遊戲場」，如何以二千元向被告辰
    ○○開得二千分後，把玩店內二台「雙魚座７ＰＫ」之電動機具，於得分五千三
    百分時，復請被告己○○將所得分數轉至另二台「雙魚座７ＰＫ」機具繼續把玩
    。俟同日廿一時卅分許，證人楊貴雄把玩剩三千一百分時，即向被告己○○表示
    欲兌換現金，被告己○○即通知被告丁○○，被告丁○○於確認後，乃將證人楊
    貴雄帶至該遊戲場後門，並將洗分可得之三千一百元交予證人楊貴雄，斯時證人
    楊貴雄旋即表示其警員身分之事實，業據被告己○○、丁○○供承不諱，核與證
    人楊貴雄於本院證述之情節相符（見本院九十一年七月三日訊問筆錄），而被告
    癸○○自前手被告甲○○頂讓位上址之電子遊戲場接手經營，並有轉讓契約書一
    紙附卷可稽（見九十一年度偵字第一八八七號偵查卷第八三頁）。本件查獲時，
    並當場查獲正把玩電動機具之賭客子○○、丙○○、壬○○、庚○○、乙○○、
    午○○、巳○○、辛○○，扣得上開電動機具五十五（內均含ＩＣ板共計六十
    二片），並在己○○身上扣得賭資五千七百元、辰○○身上扣得賭資四千元、丁○○身上扣得賭資一萬四千一百元，賭資合計二萬六千九百元，並當場扣得癸○○所有供經營該遊戲場所用之開分鑰匙五支、員工打卡表三張、遊客名冊二本、
    遊客名單二張、贈分表二張、機維修表四張、計分累積看板一塊、錄影帶二捲
    等物，亦有現場臨檢紀錄、搜索扣押證明筆錄、桃園縣警察局電動玩具保管清單
    及扣押物品清單可憑。職是，被告癸○○經營「山仔頂電子遊戲場」期間內確有
賭博情事一節，亦足堪認定。
  (三)又被告甲○○經營上開電子遊戲場期間，擺設之電動玩具機具多達四十三台，並
    分別雇用被告寅○○、丑○○、戊○○等人擔任該遊藝場之服務員等職務，而被
    告癸○○頂讓被告甲○○經營之上開「山仔頂電子遊戲場」，擺設之電動玩具機
    具多達五十五台，並分別僱用丁○○、卯○○、己○○、辰○○等人擔任現場負
    責人、服務生及開分員等職務，依照被告甲○○、癸○○先後為警查獲擺設電動
    玩具機台之數目及雇用之人數，足見被告甲○○、癸○○其等經營規模不小，足
    見被告甲○○、癸○○恃此營生，被告寅○○、丑○○、戊○○均受僱於被告甲○○，被告丁○○、卯○○、己○○、辰○○受僱於被告癸○○，足認被告寅○○、丑○○、戊○○、丁○○、卯○○、己○○、辰○○顯均係賴該賭博電玩為
    謀生之憑藉，據此，被告甲○○、癸○○、寅○○、丑○○、戊○○、丁○○、
    卯○○、己○○、辰○○以賭博為常業，且被告甲○○、寅○○、丑○○、戊○○渠等間有犯意連絡及行為分擔甚明，另被告癸○○、丁○○、卯○○、己○○
    、辰○○間亦有犯意連絡及行為分擔甚明。
  (四)被告子○○、丙○○、壬○○、庚○○、乙○○、午○○、巳○○、辛○○等人
    於右揭時間、地點，陸續前往店內把玩電動玩具，而為警查獲，其中除午○○為
    初次前往外，餘人均已進出店內把玩電動機具二次等事實，迭經被告子○○等人
    自承屬實在卷。再者，被告丁○○、卯○○、己○○、辰○○、癸○○均自承，
    顧客到店裡來玩，都會留下紀錄，有空會打電話叫他們來玩等語（見本院九十二
    年十月八日審理筆錄），被告甲○○、寅○○、丑○○、戊○○均表示，客人到
    店裡面玩，要核對身分證件等語（見本院同上審理筆錄），可見如為生客，尚不
    得其門而入。顯見被告辛○○、午○○等人明知店內可以洗分兌換金錢，仍在內
    把玩電動機具，則渠等既處於隨時可以兌換金錢之狀態，即均已著手賭博行為。
    是被告辛○○、午○○等十五名賭客賭博之犯行，亦堪認定。
  (五)被告甲○○、寅○○、丑○○、杜淑容、癸○○、丁○○、卯○○、己○○、辰
    ○○雖均辯稱：「山仔頂電子遊戲場」內不能賭博，客人到店內係以一千元開分
    玩到底，沒有輸贏，不能換錢云云。被告甲○○另辯稱：員工來店裡面應徵時，
    均有跟員工講店裡不能有賭博行為，並要應徵的員工出具切結書云云；被告丑○○另辯稱：在其身上查扣的錢是伊所有，要用來買電腦的云云；被告丁○○另辯
    稱：九十一年十月十五日為警查獲當日交給警員楊貴雄的三千一百元，是清償楊
    貴雄之前的借款云云。被告甲○○等辯稱，店裡面不能賭博，顯與上開有罪事證
    不符。而電動玩具不能洗分兌換現金，乃法律禁賭之當然結果，而被告甲○○反
    要求來店應徵工作之被告寅○○、丑○○、杜淑容出具切結書表示店內不得賭博
    洗分換錢，渠等以異為常，乃與常情有違，益足以證明被告甲○○、寅○○、丑
    ○○、杜淑容等所辯，店裡面不得從事賭博行為云云，不可採信。又被告寅○○
    、丑○○固坦承共同以店內之電動玩具與喬裝賭客陳信有賭博，惟均表示是渠等
    私下與證人陳信有約定以店內之電動玩具賭博財物，與其餘被告甲○○、戊○○
    無關云云，查被告丑○○於九十一年六月二十日、被告寅○○於同年七月十日向
    被告甲○○應徵在該電動遊戲場工作等情，（見九十一年度偵字第一三三四七號
    第四五頁反面、第四七頁反面），被告寅○○、丑○○在該遊戲場工作時間不長
    ，被告甲○○花費不貲購置上開電動玩具四十三台，經營上開電動遊戲場，苟非
    經營該遊戲場之被告甲○○授意而為，豈會容許被告寅○○、丑○○其等二人在
    該電動遊戲場擅自與賭客洗分兌換現金，而甘冒員工被告寅○○、丑○○以店內
    電動玩具與賭客賭博為警查獲，而店內之電動玩具將會遭沒收之風險，是被告寅
    ○○、丑○○二人辯稱：渠等二人私下以店內電動玩具與喬裝賭客警員賭博，與
    其他被告甲○○、戊○○人二人無關云云，要屬迴護其他被告甲○○、戊○○之
    詞，不足採信。另查，被告丑○○係店內負責洗分兌換金錢之人，此如前述，參
    以查獲時被告丑○○身上之現金並未將公款分開置放，而係全數存放一處，是認
    應係同一人即店家所有，其辯稱：其身上查獲之現金係伊所有，要用來購買電腦
    用云云，尚屬為配合前述一千元無限把玩之辯解，故為事後編造之詞，並無可取
    ；被告丁○○另辯稱：交給警員楊貴雄的三千一百元，是清償楊貴雄之前的借款
    云云，惟證人即查獲之警員楊貴雄於查獲當日即九十一年十月十五日二十時三十
    分至二十一時三十分在上開遊戲場與被告丁○○對話之內容：「Ａ（即證人楊貴
    雄）：我有事先走。Ｃ（按即被告丁○○）：三千分可以洗。」、「Ａ：三千一
    洗掉。」「Ａ：我洗多少？Ｃ：三千一啦。」、「Ａ：三、四、五、六【算錢】
    ，三千一百元對嗎？Ｃ：你可以問小姐。」等語，有取締平鎮市○○路○○段二
    五六號「山仔頂遊樂場」賭博性電玩錄音譯文一份附卷可稽（見九十一年度偵字
    第一八八二七號偵查卷第七五、七六頁），足認被告丁○○交予證人楊貴雄之三
    千一百元，是證人以電動玩具賭博累積分數洗分兌換之現金，是被告丁○○所述
    ，與事實不符，不足採信。
  (六)又被告甲○○、寅○○、丑○○、戊○○另辯稱：又本件雖係警察以喬裝賭客之
    方式查獲云云，惟誘捕偵查因被誘捕人產生犯罪決意之時機，尚可區分為「機會
    教唆」與「陷害教唆」，前者係指行為人原本即有犯罪之決意，警察僅係提供犯
    罪機會，行為人乃依其原本之決意而為符合犯罪構成要件之行為，後者係行為人
    本無犯罪之決意，因受警察之引誘，使行為人產生犯罪之決意，並進而為符合犯
    罪構成要件之行為，於機會教唆之情形下，行為人本即有犯罪之決意，警察僅係
    提供犯罪機會，而非誘發其犯罪之原因，在此情況下所取得之證據，即非無證據
    能力。綜合前述各節以觀，本件被告甲○○、寅○○、丑○○、戊○○本即具有
    賭博之犯意，警察僅係提供其犯罪機會，並非受警察之誘引始產生賭博之決意，
    警察在此情形下實施誘捕偵查所取得之證據自非無證據能力，被告辯稱係受警察
    陷害教唆云云，顯不可採。
  (七)被告午○○、辛○○等人固均辯稱：不知道店裡可以換錢，也沒有向店裡換過錢
    ，沒有輸贏云云。然查，被告等人能通過店內篩檢，進入店內把玩電動玩具，均
    屬知悉遊戲規則之人，此如前述；渠等空言不知店內可以洗分兌換金錢云云，自
    非可信。又賭博含有射倖性，不論輸贏皆是賭博，並不以贏家已兌換現金為必要
    ，是則，被告等既然在內把玩電動機具，已經可以隨時向店家洗分兌現，依上說
    明，當均屬賭博行為。綜上，被告午○○、辛○○等此部分所辯，不足採為有利
    於渠等之認定。
  (八)綜上，本件事證明確，被告等右揭犯行足可認定，均應依法論科。
二、核被告甲○○、寅○○、丑○○、杜淑容、癸○○、丁○○、卯○○、己○○、
    辰○○等人所為，均係犯刑法第二百六十七條之常業賭博罪。至被告午○○、辛○○等人所為，則均係犯同法第二百六十六條第一項前段之賭博罪。被告被告甲○○、寅○○、丑○○、杜淑容等人間就上開常業賭博犯行，具有犯意聯絡及行
    為分擔，均為共同正犯。被告癸○○、丁○○、卯○○、己○○、辰○○等人間
    ，就上開常業賭博犯行，亦具有犯意聯絡及行為分擔，亦均為共同正犯。又被告
    辛○○基於賭博之概括犯意，前往賭博二次，時間緊接，所犯構成要件為相同罪
    名，應係基於概括犯意，應依連續犯之規定以一罪論。辛○○除十月十五日該日
    外之另一次賭博行為，未據起訴，惟因與論罪科刑之賭博犯行，具連續犯裁判上
    一罪關係，為起訴效力所及，故本院自得併予審判，附此敘明。又被告寅○○前
    因賭博案件經本院於民國八十八年三月十二日以八十七年度易字第二七九八號判
    決判處有期徒刑六月，如易科罰金以銀元三○○元折算一日，嗣上訴，經臺灣高
    等法院於八十九年七月三十一日以八十九年上易字第七三九號判決原判決部分撤
    銷，判處有期徒刑三月，如易科罰金以銀元三百元折算一日確定，於八十九年十
    一月二十八日易科罰金執行完畢，另被告卯○○前因賭博案件經本院於八十七年
    六月二十五日以八十七年度易字第一○七九號判決判處有期徒刑二月，如易科罰
    金以銀元三○○元折算一日確定，於八十七年九月八日易科罰金執行完畢等情，
    各有其等之台灣高等法院被告全國前案紀錄表各一份附卷可稽，其等均於刑之執
    行完畢後，五年內再犯本件有期徒刑以上刑之罪，均為累犯，均應依刑法第四十
    七條規定加重其刑。爰審酌(一)犯罪情節：本件被告甲○○、癸○○先後為為上開
    遊戲場負責人，涉案情節較重，被告寅○○、丑○○、杜淑容、丁○○、卯○○
    、己○○、辰○○分別受僱於被告甲○○、癸○○在該遊戲場工作僅係員工，情
    節較輕，至其餘被告辛○○、午○○僅係在店內把玩電動機具，涉案情節又次之
    。(二)有無賭博前科：被告寅○○、丑○○、卯○○有如事實欄所述之賭博前科，
    各有台灣高等法院被告全國前案記錄表一紙附卷可稽，被告寅○○等人已知賭博
    為法不許，仍明知故犯，其中被告寅○○、卯○○尚應依累犯加重，渠等顯有加
    重處罰之必要。(三)被告等犯罪後均未坦承犯行之犯後態度及渠等犯罪之動機、手
    段等一切情狀，分別量處如主文所示之刑，並各諭知徒刑易科罰金，罰金易服勞
    役之折算標準。又被告杜淑容、己○○、辰○○等人前均未曾受有期徒刑以上刑
    之宣告，各有其等台灣高等法院被告全國前案紀錄表各一份附卷可稽，渠等因一
    時失慮，偶罹刑典，經此刑之宣告後，應知警惕而無再犯之虞，本院因認渠等所
    宣告之刑均以暫不執行其刑為當，併均宣告緩刑三年，用啟自新。
三、沒收：
  (一)事實欄八、所示扣案之電動賭博機具「雙魚座二代」四十一台、「跑馬」八人座
    一台、「八人座輪盤」一台共四十三台（均內含ＩＣ板），係被告甲○○經營上
    開電動遊戲場當場賭博之器具；被告丑○○交予證人陳信有查獲當時之賭資八千
    元，在丑○○身上扣得當日中、晚班營業額賭資四萬一千七百元、當日早班營業
    額賭資二萬六千三百八十元、同年月十五日早、午、晚班營業額賭資分別為一萬
    四千三百元、四萬五千四百八十元、一萬二千六百七十元，賭資共計十四萬八千
    五百三十元，係屬在兌換籌碼處所當場查獲之財物，均應依刑法第二百六十六條
    第二項規定宣告沒收；又扣案之開分鑰匙三支、員工打卡單十一張、會員名冊六
    本、錄影三捲，均係被告甲○○所有，業經其供承在卷，並核係供其犯本件常業
    賭博罪所用之物，應依刑法第三十八條第一項第二款之規定沒收。
  (二)事實欄九、所示扣案「雙魚座二代」五十台、「跑馬八人座」一台、「皇冠小丑
    拉霸」四台共五十五台（均不含ＩＣ板）、ＩＣ板六十二片，係被告癸○○經
    營上開電動遊戲場當場賭博之器具；被告丁○○交予證人楊貴雄查獲當時之賭資
    三千一百元，在被告己○○身上扣得賭資五千七百元、被告辰○○身上扣得四千
    元、被告丁○○身上扣得賭資一萬四千一百元，賭資合計二萬六千九百元，係屬
    在兌換籌碼處所當場查獲之財物，均應依刑法第二百六十六條第二項規定宣告沒
    收；扣案之開分鑰匙五支、員工打卡表三張、遊客名冊二本、遊客名單二張、贈
    分表二張、計分累積看板一塊、錄影帶二捲，均係被告癸○○所有，業經其供承
    在卷，並核係供其犯本件常業賭博罪所用之物，應依刑法第三十八條第一項第二
    款之規定沒收。至機維修表四張，並非直接供本件犯罪所用之物，爰不予宣告
    沒收，應予敘明。
四、被告午○○經合法傳喚，無正當理由不到庭，本院認為應科罰金之案件，爰依刑
    事訴訟法第三百零六條之規定，不待其等陳述，逕行判決，併予敘明。
五、其餘被告子○○、丙○○、壬○○、庚○○、乙○○、巳○○等人均俟渠等經合
    法傳喚後，另行審結，併予說明。
據上論斷，應依刑事訴訟法第二百九十九條第一項前段、第三百零六條，刑法第二十
八條、第五十六條、第二百六十七條、第二百六十六條第一項前段、第二項、第四十
一條第一項前段、第四十二條第二項、第四十七條、第三十八條第一項第二款，罰金
罰鍰提高標準條例第一條前段、第二條，判決如主文。
本案經檢察官廖先志到庭執行職務。
中      華      民      國    九十二    年      十      月    二十九    日
                                臺灣桃園地方法院刑事第十二庭
                                    審判長法  官  游紅桃
                                          法  官  王美玲
                      法  官  黃永定
右正本證明與原本無異。
如不服本判決，應於判決送達後十日內，向本院提出上訴狀。
                                          書記官  施春祝
中      華      民      國    九十二    年      十      月    二十九    日
附錄本案論罪科刑法條全文：
刑法第二百六十七條
以賭博為常業者，處二年以下有期徒刑，得併科一千元以下罰金。
刑法第二百六十六條第一項
在公共場所或公眾得出入之場所賭博財物者，處一千元以下罰金。但以供
人暫時娛樂之物為賭者，不在此限。


司法院資訊處製作；財團法人民間司法改革基金會備份。
